【裁判字號】    95,聲再,53
【裁判日期】    950227
【裁判案由】    家暴妨害自由
【裁判全文】
臺灣高等法院刑事裁定                   95年度聲再字第53號
再審聲請人    台灣高等法院檢察署檢察官
受  判決人    甲○○
上列聲請人因受判決人家暴妨害自由案件，對於本院94年度上易
字第1489號，中華民國94年11月17日第二審確定判決（台灣板橋
地方法院94年度易字第522號，起訴案號：台灣板橋地方法院檢
察署93年度偵字第9391號），聲請再審，本院裁定如下：
    主  文
再審之聲請駁回。
    理  由
一、聲請意旨略以：(一)按無罪之判決確定後，發現確實之新證據
    ，足認其有應受有罪判決之犯罪事實者，為受判決人之不利
    益，得聲請再審，刑事訴訟法第422條第2款定有明文。(二)本
    件原審判決認受判決人無罪固非無見。然查原審判決認告訴
    人蔡宗霖（原名蔡鎮鴻）所提出之恐嚇錄音帶證物，經依法
    調查，認該錄音帶尚未達足以證明受判決人有犯恐嚇罪行之
    程度，而為無罪之判決。但查告訴人提出未經剪接之錄音母
    帶，及通聯記錄資料為新證據，依該告訴人提出之新證據，
    足認受判決人有恐嚇犯行。(三)查前述未經剪接之錄音母帶，
    及通聯記錄資料未經原審判決斟酌，係屬確實之新證據，足
    認受判決人犯有刑法第305條之家暴妨害自由罪名。案經判
    決確定，爰依法提起再審之聲請以資救濟。
二、按刑事訴訟法第422條第2款所謂發見確實之新證據，足認受
    判決人有應受有罪或重刑判決之犯罪事實者，對該所謂發見
    確實之新證據係指就新證據之本體形式上觀察，顯然可認為
    足以動搖原確定判決，並能據以認定受判決人應受有罪或重
    刑判決，並無須經過調查者。且該證據於事實審法院判決前
    即已存在，祗因未發見，為法院及當事人所不知，迨判決後
    始行發見者而言。
三、查聲請意旨所指未經剪接之錄音母帶，既係告訴人私下所錄
    音，即屬在其始末持有中，亦早知有該通聯紀錄，均非告訴
    人本身所不知而未發見迨判決後始行發見者。再者，本件聲
    請意旨所主張之未經剪接之錄音母帶，是否果能證明其未經
    剪接而屬錄音母帶？其對話內容是否確屬被告與告訴人的聲
    音？為何在原審審理時要提出另捲剪接之錄音帶而不提出母
    帶？又該錄音母帶是否真能證明受判決人確有恐嚇之犯行？
    凡此皆非經相當縝密之調查不能證明，殊與所謂從新證據之
    本體形式上觀察顯然可動搖原確定判決，而無須經過調查者
    之確實之新證據意義不符，尚難謂係刑事訴訟法第422條第2
    款所謂之「確實之新證據」，揆諸前揭說明，自不得據為再
    審理由。據上所述，聲請人本件再審之聲請，為無理由，應
    予駁回。
據上論斷，應依刑事訴訟法第434條第1項，裁定如主文。
中    華    民    國    95    年    2     月    27    日
                  刑事第十庭    審判長法  官  劉景星
                                      法  官  李春地
                                      法  官  陳志洋
以上正本證明與原本無異。
不得抗告。
                                      書記官  王韻雅
中    華    民    國    95    年    3     月    1     日


司法院資訊處製作；財團法人民間司法改革基金會備份。
